臺灣新竹地方法院民事裁定  
111年度聲字第97號
聲  請  人  鍾舒安  
相  對  人  許夏蓉  



關  係  人  蘇裕倫    住新竹縣○○市○○○街○段000號0樓      
             
上列聲請人聲請為相對人選任特別代理人事件，本院裁定如下：
    主  文
選任鍾舒安（身分證統一編號：Z000000000號）於本院一一一年
度補字第六二二號確認買賣關係不存在等事件，為相對人之特別
代理人。
    理  由
一、按無訴訟能力人有為訴訟之必要，而無法定代理人，或法定
    代理人不能行代理權者，其親屬或利害關係人，得聲請受訴
    法院之審判長，選任特別代理人，民事訴訟法第51條第2 項
    定有明文。
二、本件聲請意旨略以：相對人自民國95年間起，即因罹有精神
    疾患至醫院就診，經醫師診斷為重鬱症，其後病況未見好轉
    仍持續接受精神科門診治療，迄111年6月1日仍經醫院診斷
    為憂鬱症重鬱症，復發，中度，且有嚴重焦慮、失眠、記憶
    退化、認知功能缺損等情形。又相對人按醫師處方所服用之
    藥物均有嗜睡、暈眩、疲倦等副作用，詎訴外人信義房屋股
    份有限公司竹北店人員（下稱信義房屋人員）於110年6月19
    日晚間近9時許驟然來訪相對人住處，反覆向相對人表示現
    有買家有意向相對人購買其名下門牌號碼新竹縣○○市○○○街0
    00號12樓之房屋及其坐落基地（下稱系爭不動產），惟彼時
    相對人已服藥準備就寢，突遇信義房屋人員來訪，復因藥物
    作用而意識模糊，而在無意識或精神錯亂之狀態下簽立買賣
    契約書出售系爭不動產，依民法第75條後段之規定，其買賣
    之意思表示應屬無效，或得依民法第74條第1項、第92條第1
    項之規定撤銷其於買賣契約書中作成之意思表示，為確保相
    對人之權利，有提起確認買賣關係不存在訴訟之必要，相對
    人迄今雖未受監護宣告，然因其無意識或精神錯亂已達喪失
    意思能力之程度，而無訴訟能力，為避免損及相對人之權利
    ，爰聲請選任實際照顧相對人之聲請人為其特別代理人等語
    。
三、本件聲請人上開主張，業據其提出民事起訴狀、中國醫藥大
    學新竹附設醫院111年5月10日、111年6月1日診斷證明書、
    病歷資料、不動產買賣契約書、台灣大學醫學院附設醫院96
    年1月8日診斷證明書、藥物衛教資訊等為證，核與聲請人主
    張情節相符，是聲請人主張相對人為無訴訟能力人有為訴訟
    之必要，然無法定代理人乙節，應堪信實。
四、本院審酌聲請人為相對人之女，且同住一處，此有聲請人國
    民身分證影本附卷供參，聲請人為平日實際照顧相對人之人
    ，故由聲請人擔任相對人之特別代理人，合予常情，並足兼
    顧相對人之利益，應屬適當。從而，聲請人本件聲請於法有
    據，應予准許，爰選任聲請人於本院111年度補字第622號確
    認買賣關係不存在等訴訟案件中，為相對人之特別代理人。
五、依民事訴訟法第51條第2項，裁定如主文。
中　　華　　民　　國　　111 　年　　6 　　月　　21　　日
                  民事第一庭  法　  官　蔡欣怡
以上正本係照原本作成。　　　　　　　　　
如不服本裁定，須於本裁定送達後十日內向本院提出抗告狀。
中　　華　　民　　國　　111 　年　　6 　　月　　21　　日
                              書 記 官  吳雅真